臺灣臺中地方法院刑事判決　　　　 100年度易字第2260號
公　訴　人　臺灣臺中地方法院檢察署檢察官
被　　　告　林坤德
上列被告因收受贓物案件，經檢察官提起公訴（100年度偵字第8
596號），本院依法獨任進行審判程序判決如下：
    主  文
林坤德收受贓物，處有期徒刑陸月，如易科罰金，以新臺幣壹仟
元折算壹日。
    事  實
一、林坤德素行不佳，前曾犯竊盜、妨害公務、過失傷害等罪（
    均未構成累犯），詎仍不知悔改。林坤德明知某不詳姓名年
    籍綽號「阿明」之成年男子，於民國（下同）100年1月21日
    晚間22時許，在臺中市○○街附近之「名流電動玩具店」前
    ，交付予渠之車牌號碼6917-LQ號自用小客車係屬贓物（係
    李劉麗香所有，於99年12月27日下午18時許，在臺中市○○
    區○○街東勢國小旁之停車場遭竊），竟仍加以收受。嗣林
    坤德於100年1月22日下午23時許，將前揭車輛停放在高雄市
    六龜區○○○○○道路旁，為警查獲。
二、案經李劉麗香訴由高雄市政府警察局六龜分局報告臺灣高雄
    地方法院檢察署檢察官，呈請臺灣高等法院檢察署檢察長核
    轉臺灣臺中地方法院檢察署檢察官偵查起訴。
    理  由
一、按除簡式審判程序、簡易程序及刑事訴訟法第三百七十六條
    第一款、第二款（第一款：最重本刑為三年以下有期徒刑、
    拘役或專科罰金之罪。第二款：刑法第三百二十條、第三百
    二十一條之竊盜罪。）所列之罪之案件外，第一審應行合議
    審判，刑事訴訟法第二百八十四條之一修正條文定有明文。
    本件被告所犯係屬刑事訴訟法第三百七十六條第一款所列之
    最重本刑為三年以下有期徒刑、拘役或專科罰金之罪，依法
    獨任進行審理程序，合先敘明。
二、按現行刑事訴訟法為保障被告之反對詰問權，排除具有虛偽
    危險性之傳聞證據，以求實體真實之發見，於該法第一百五
    十九條第一項明定被告以外之人於審判外之言詞或書面陳述
    ，除法律有規定者外，不得作為證據。而刑事訴訟法第一百
    五十九條之一至一百五十九條之四有傳聞法則之例外規定，
    且被告以外之人於審判外之陳述，雖不符前四條之規定，而
    經當事人於審判程序同意作為證據，法院審酌該言詞陳述或
    書面陳述作成時之情況，認為適當者，亦得為證據；當事人
    、代理人或辯護人於法院調查證據時，知有第一百五十九條
    第一項不得為證據之情形，而未於言詞辯論終結前聲明異議
    者，視為有前項之同意，刑事訴訟法第一百五十九條之五定
    有明文。其立法意旨在於傳聞證據未經當事人之反對詰問予
    以核實，原則上先予排除。惟若當事人已放棄反對詰問權，
    於審判程序中表明同意該等傳聞證據可作為證據；或於言詞
    辯論終結前未聲明異議，基於尊重當事人對傳聞證據之處分
    權，及證據資料愈豐富，愈有助於真實發見之理念，且強化
    言詞辯論主義，使訴訟程序得以順暢進行，上開傳聞證據亦
    均具有證據能力。本件檢察官、被告並未就本院以下所引用
    被告以外之人於審判外之陳述有所爭執，且迄於言詞辯論終
    結前，均未主張有刑事訴訟法第一百五十九條第一項不得為
    證據之情形，是應認已同意作為證據，且經本院審酌後，認
    無不適當之情形，應認均有證據能力，合先敘明。
三、訊據被告林坤德對於上揭事實坦承不諱，核與告訴人李劉麗
    香所指訴之情節相符，並有贓物認領保管單、扣押物品目錄
    表、高雄市政府警察局車輛尋獲電腦輸入單受理民眾報案記
    錄表等在卷足資佐證，足認被告林坤德自白，核與事實相符
    ，堪予採信，事證至臻明確，被告林坤德犯行洵堪認定。
四、核被告林坤德所為，係犯刑法第349條第1項之收受贓物罪。
    爰審酌被告林坤德犯罪之動機、目的、手段、品行不佳，詳
    如前述，此有台灣台中地方法院檢察署刑案資料查註紀錄表
    一份在卷可按、所生危害及犯罪後坦認罪愆，頗具悔意，犯
    罪後迄今仍未與告訴人李劉麗香達成民事和解等一切情狀，
    量處如主文所示之刑，並諭知易科罰金之折算標準，以資懲
    儆。
據上論斷，應依刑事訴訟法第二百九十九條第一項前段、第二百
八十四條之一、刑法第三百四十九條第一項、第四十一條第一項
前段、刑法施行法第一條之一第一項、第二項前段，判決如主文
。
中    華    民    國   100    年    8     月    30    日
                          刑事第七庭法  官  洪俊誠
以上正本證明與原本無異。
如不服本判決，應於判決收受送達後10日內向本院提出上訴狀，
上訴於臺灣高等法院臺中分院（並應敘述具體上訴理由及檢附繕
本）。上訴書狀如未敘述上訴理由，應於上訴期間屆滿後20日內
補提上訴理由書於本院（均須按他造當事人之人數附具繕本）「
切勿逕送上級法院」。
告訴人或被害人對於判決如有不服具備理由請求檢察官上訴者，
其上訴期間之計算係以檢察官收受判決正本之日期為準。
                                    書記官  施玉卿
中    華    民    國   100    年    8     月    30    日
附錄論罪科刑實體法條文：
刑法第349條（普通贓物罪）：
收受贓物者，處3年以下有期徒刑、拘役或5百元以下罰金。
（罰金部份業經刑法施行法第一條之一第二項前段提高30倍為新
台幣1萬5千元）
搬運、寄藏、故買贓物或為牙保者，處 5 年以下有期徒刑、拘
役或科或併科 1 千元以下罰金。
（罰金部份業經刑法施行法第一條之一第二項前段提高30倍為新
台幣3萬元）
因贓物變得之財物，以贓物論。
刑法施行法第一之一條（95年06月14日修正）：
中華民國九十四年一月七日刑法修正施行後，刑法分則編所定罰
金之貨幣單位為新臺幣。
九十四年一月七日刑法修正時，刑法分則編未修正之條文定有罰
金者，自九十四年一月七日刑法修正施行後，就其所定數額提高
為三十倍。但七十二年六月二十六日至九十四年一月七日新增或
修正之條文，就其所定數額提高為三倍。